【裁判字號】    94,訴,4214
【裁判日期】    950413
【裁判案由】    毒品危害防制條例
【裁判全文】
臺灣高雄地方法院刑事判決              94年度訴字第4214號
公  訴  人  臺灣高雄地方法院檢察署檢察官黃雯麗
被      告  甲○○
                    （現於台灣高雄第二監獄執行他案中）
指定辯護人  楊焜義律師
上列被告因毒品危害防制條例案件，經檢察官提起公訴（94年度
偵字第21205號），本院判決如下：
    主  文
甲○○販賣第一級毒品，處有期徒刑柒年陸月，褫奪公權柒年。
扣案之第一級毒品海洛因壹包（淨重零點捌柒公克、沾有海洛因
成分之包裝袋重零點壹陸公克）沒收銷燬之。販賣第一級毒品所
得新臺幣陸仟元，沒收，如全部或一部不能沒收時，以其財產抵
償之。
    事  實
一、甲○○前於民國91年間因施用第一級毒品及第二級毒品案件
    ，經本院90年度訴字第2092號分別判處有期徒刑1 年、10月
    ，應執行有期徒刑1 年6 月，並經上訴台灣高等法院高雄分
    院以91年度上訴字第96號撤銷原判決，改判處應執行有期徒
    刑1 年6 月確定；另又因施用毒品案件，經本院以91年度訴
    字第2636號判處有期徒刑10月確定，上開2 罪合併計算假釋
    期限，於94年3 月31日縮短刑期假釋出監付保護管束，嗣又
    於94年間再因施用毒品，經撤銷假釋，未構成累犯。詎其猶
    不知悔改，明知海洛因係管制物品，不得販賣、持有，基於
    販賣第一級毒品海洛因以營利之犯意，於94年8 月25日下午
    9 時58分55秒許，以行動電話門號0000000000號撥打因同監
    所服刑認識之乙○○所使用之行動電話門號0000000000號詢
    之有品質佳之第一級毒品海洛因，是否要購買等語，而於94
    年8 月26日中午某時向真實姓名不詳自稱「小山」之成年男
    子，以新台幣（下同）9000元販入之第一級毒品海洛因1 小
    包（約1 公克多）後，即購入之海洛因平分分裝成2 小包伺
    機出售，乙○○旋於94年8 月26日下午1 時58分25秒許，以
    行動電話門號000000 0000 號撥打甲○○所使用行動電話門
    號0000000000號，告知欲以6000元購買第一級毒品海洛因等
    語，雙方即約定同日下午2 時22分許在高雄縣鳥松鄉屏東大
    橋下某不知名之加油站前交易，雙方依約前往，甲○○即將
    分裝後之第一級毒品海洛因1 小包出售予乙○○，乙○○並
    當場交付6000元予甲○○作為購買毒品之對價。嗣於94 年8
    月26日下午2 時45分許，乙○○持該包海洛因因行跡可疑，
    在高雄縣鳳山市○○○路與五福一路路口，為警攔檢並扣得
    第一級毒品海洛因1 包（淨重0.87公克、沾有海洛因成分之
    包裝袋重0.16公克），經乙○○供出毒品來源查悉上情。
二、案經高雄市政府警察局苓雅分局報告台灣高雄地方法院檢察
    署檢察官偵查起訴。
    理  由
壹、程序部分
一、按被告以外之人（包括證人、鑑定人、告訴人、被害人及共
    同被告等）於審判外之陳述雖不符刑事訴訟法第159 條之1
    至之4 等4 條之規定，而經當事人於審判程序同意作為證據
    ，法院審酌該言詞陳述或書面陳述作成時之情況，認為適當
    者，亦得為證據；當事人、代理人或辯護人於法院調查證據
    時，知有刑事訴訟法第159 條第1 項不得為證據之情形，而
    未於言詞辯論終結前聲明異議者，視為有前項之同意，同法
    第159 條之5 定有明文。立法意旨在於傳聞證據未經當事人
    之反對詰問予以核實，原則上先予排除。惟若當事人已放棄
    反對詰問權，於審判程序中表明同意該等傳聞證據可作為證
    據；或於言詞辯論終結前未聲明異議，基於尊重當事人對傳
    聞證據之處分權，及證據資料愈豐富，愈有助於真實發見之
    理念，且強化言詞辯論主義，使訴訟程序得以順暢進行，上
    開傳聞證據亦均具有證據能力。本件被告及辯護人於本院準
    備程序時就公訴人所提之供述證據及書面證據均不爭執（參
    見本院審理卷第47頁），揆諸前開說明，本案認定犯罪事實
    所憑之資料，均具有證據能力，合先敘明。
貳、實體部分
一、訊據被告甲○○固坦承有交付扣案之海洛因毒品予乙○○之
    事實，惟矢口否認有何販賣海洛因予乙○○之犯行，辯稱：
    伊是與乙○○合資共同購買海洛因，並非其販賣毒品予乙○
    ○云云。惟查：
（一）證人乙○○於警詢中對於94年8 月26日下午2 時45分許，
      在高雄縣鳳山市○○○路與五福一路口為警查獲身上之海
      洛因毒品1 包，係於94年8 月26日下午2 時22分許在高雄
      縣鳥松鄉屏東大橋下旁加油站前，以6000元向被告甲○○
      所購得等情證述綦詳（參見警卷第2 頁），並且對於被告
      於94年8 月25日下午10時許以行動電話門號0000000000
      撥打0000000000與之聯絡，並詢之是否購買海洛因毒品，
      而於94年8 月26日下午1 時57分許，以行動電話門號0000
      000000撥打被告使用之行動電話門號0000000000約定94年
      8 月26日下午2 時22分許，在高雄縣鳥松鄉屏東大橋下加
      油站前交易毒品乙節亦證述明確，復於偵查中仍為相同之
      證述（參見偵查卷第16頁至17頁），另有證人乙○○身上
      遭查扣疑似之海洛因毒品粉末1 小包，經送法務部調查局
      檢驗結果確為第一級毒品海洛因成分（淨重0.87公克、沾
      有海洛因成分之包裝袋重0.16公克），此有法務部調查局
      94年11月1 日調科壹字第220021359 號鑑定通知書（參見
      本院審理卷第26頁），而被告於94年8 月25日下午9 時58
      分55秒許，確有其使用之行動電話門號0000000000號撥打
      證人乙○○所使用之行動電話門號0000000000號，而證人
      乙○○於94年8 月26日下午1 時58分25秒許，亦有以行動
      電話門號00000000 00 號撥打被告所使用行動電話門號00
      00000000號乙節，亦有行動電話0000000000、0000000000
      號雙向通聯紀錄1 份在卷可稽（參見警卷第46頁及偵查卷
      第64頁），被告及證人乙○○分別坦承上開電話確實分別
      為渠等使用，足認證人乙○○上開證述與事實相符，堪信
      為真實。
（二）被告於本院審理時雖辯稱係與證人乙○○2 人合資購買毒
      品云云，然證人乙○○於偵查中證述：「（問：你拿6000
      元給他都是買海洛因的錢？）我當時認為海洛因是6000元
      ，事後我被捉到他才告訴我海洛因只算我3000元，另外30
      00元當作是我以前是欠他的錢還他的，我確實有欠他3000
      元，我們電話中沒有提到合買毒品的事，他只有拿這一次
      海洛因給我。」等語（參見偵查卷第18頁），依證人乙○
      ○上開證述被告顯無於電話通聯中有告知係要合資購買毒
      品乙節，另被告於警詢中亦未供述有與證人乙○○合資購
      買毒品，反而供述海洛因毒品係向證人乙○○所購得云云
      ，復於偵查中供述有向證人乙○○收取6000元，但3000元
      係借款，3000元係合資購買海洛因之費用，而向在屏東大
      橋附近向綽號「小山」以9000元購入重量1 公克多之海洛
      因毒品，平分為2 小包，1 小包拿給乙○○等語（參見偵
      查卷第18頁），惟證人乙○○於上開證述即否認交付予被
      告6000元時，被告並無對其說明其中3000元係屬借款，被
      告上開之供述即非可採，且倘若係合資購買毒品，被告以
      9000元對價向綽號「小山」購入海洛因，證人乙○○為何
      又僅出資3000元卻又可平分所購入海洛因？顯非事理之常
      。被告雖辯稱因為證人乙○○沒有什麼錢云云，然證人乙
      ○○於案發當日對於被告所要求之款項如數交付6000元，
      顯無缺錢之情事。此外，被告於本院審理供述係先向證人
      乙○○收錢後才去購買毒品云云，亦與其在偵查中供述係
      其先向「小山」購買毒品後才與證人乙○○約時間、地點
      等情不符，被告上開所述顯係卸責之詞，不足採信。
（三）被告以9000元之價格向綽號「小山」之人購入1 公克多之
      海洛因，而將之平分為2 小包，1 小包海洛因之成本為45
      00元，而被告再以6000元之價格販售予證人乙○○，益徵
      被告有販賣海洛因賺取價差牟取利得之營利意圖，亦堪認
      定。
（四）綜上所述，被告基於營利意圖，販賣第一級毒品海洛因既
      遂之事實，事證明確，堪可認定，應依法論科。
二、按海洛因係屬毒品危害防制條例第2 條第2 項第1 款所定之
    第一級毒品，不得非法持有、販賣。核被告所為，係犯毒品
    危害防制條例第4 條第1 項之販賣第一級毒品罪。又其非法
    持有第一級毒品海洛因之低度行為，應為販賣海洛因之高度
    行為所吸收，不另論罪。審酌被告本案販賣海洛因予乙○○
    僅1 次，出售之毒品海洛因數量僅0.87公克，犯罪對價所得
    亦僅6000元，被告所販賣之毒品數量遠不及一般大盤商、中
    盤商之持有量，而被告所犯販賣第一級毒品罪，法定本刑為
    死刑、無期徒刑，本院認以其犯罪情狀，量處最輕本刑無期
    徒刑仍嫌過重，其犯罪情狀與法定刑度相較，客觀上可引起
    一般人之同情，爰依刑法第59條之規定，減輕其刑。爰審酌
    被告有施用毒品紀錄，有本院被告全國前案紀錄表附卷足據
    ，由此可見素行欠佳；而且販賣毒品之行為乃毒品禍害之源
    ，其源不斷，則流毒所及，非僅多數人之生命、身體受其侵
    害，並社會、國家之法益亦不能免，為害之鉅，非個人一己
    之生命、身體法益所可比擬，嚴重戕害國民之身心健康，危
    害社會非輕，並斟酌其販賣之次數、手段、方式、犯後飾詞
    卸責等一切情狀，量處如主文所示之刑。再依被告係犯販賣
    第一級毒品海洛因之犯罪性質，已危害社會治安及國民身心
    健康，認有褫奪公權之必要，併予宣告褫奪公權7 年。
三、員警於94年8 月26日在乙○○手上扣得之疑似第一級毒品海
    洛因1 小包，經送法務部調查局檢驗結果，確為第一級毒品
    海洛因（淨重0.87公克、沾有海洛因成分之包裝袋重0.16公
    克），此有法務部調查局94年11月1 日調科壹字第22002135
    9 號鑑定通知書（參見本院審理卷第26頁），已如前述，應
    依毒品危害防制條例第18條第1 項前段，爰宣告沒收銷燬之
    （沾有海洛因成分之包裝袋，無證據顯示可得析離，且與毒
    品析離無實益，虛耗成本，應與海洛因毒品視為一體，併予
    沒收銷燬）。又被告販賣海洛因毒品予乙○○得款為6000元
    ，屬販賣海洛因毒品犯罪所得財物，雖未經扣案，仍應依毒
    品危害防制條例第19條第1 項規定，併予宣告沒收，如全部
    或一部不能沒收時，以其財產抵償之。被告所使用搭配門號
    0000000000號行動電話1 支，並未扣案，且被告於警詢中供
    述該行動電話係其友人張立民所有（參見警卷第9 頁），該
    行動電話雖係供本案毒品交易聯繫之用，仍不得依毒品危害
    防制條例第19條第1 項規定，宣告沒收。至於門號00000000
    00號因非以被告名義所申設，而係以張立民、張金平名義登
    記（參見警卷第29頁），是該門號之SIM 卡1 張，尚不能認
    定為被告所有之物，自不能同時諭知沒收。
據上論斷，應依刑事訴訟法第299 條第1 項前段，毒品危害防制
條例第4 條第1 項、第18條第1 項前段，刑法第11條、第59 條
、第37條第2 項，判決如主文。
本案經檢察官黃雯麗到庭執行職務。
中    華    民    國    95    年    4    月     13    日
                鳳山刑事第二庭  審判長法  官   邱明弘
                                      法  官   譚德周
                                      法  官   廖建瑜
以上正本證明與原本無異。
如不服本判決，應於收受送達後10日內向本院提出上訴書狀。
中    華    民    國    95    年    4     月    13    日
                                      書記官   賴朱梅
附錄論罪法條：
毒品危害防制條例第4條
製造、運輸、販賣第一級毒品者，處死刑或無期徒刑；處無期徒
刑者，得併科新臺幣1 千萬元以下罰金。
毒品危害防制條例第18條
查獲之第一、二級毒品及專供製造或施用第一、二級毒品之器具
，不問屬於犯人與否，均沒收銷燬之；查獲之第三、四級毒品及
製造或施用毒品之器具，無正當理由而擅自持有者，均沒入銷燬
之。但合於醫藥、研究或訓練之用者，得不予銷燬。


司法院資訊處製作；財團法人民間司法改革基金會備份。
